臺灣臺南地方法院刑事判決　　　　　　　95年度易字第1104號
公　訴　人　臺灣臺南地方法院檢察署檢察官
被　　　告　甲○○
選任辯護人　趙哲宏律師
　　　　　　楊淑惠律師
上列被告因竊盜等案件，經檢察官提起公訴（95年度營偵字第11
91號），被告於準備程序期日就被訴事實為有罪陳述，本院合議
庭裁定由受命法官獨任進行簡式審判程序，判決如下：
    主  文
甲○○所犯如附表所示竊盜罪，各處如附表所示之刑；又意圖為
自己不法之所有，以不正方法由自動付款設備取得他人之物，處
有期徒刑肆月。應執行有期徒刑貳年陸月。
    事實及理由
一、犯罪事實：甲○○基於意圖為自己不法所有之犯意，自民國
    95年7月7日起至95年8月24日止，以徒手扳開機車置物箱後
    ，竊取放置在各該置物箱內之財物之方式，竊取附表所示被
    害人所有財物（詳細竊取時間、地點、所撬開置物箱所屬之
    機車車牌號碼、竊取之物品及被害人姓名，均詳如附表所示
    ）。得手後即將所竊得之證件、皮包等物予以丟棄，行動電
    話則予以變賣後向不詳之人購買毒品施用。其於竊得附表編
    號6所示己○○之郵局金融卡後，另意圖為自己不法之所有
    ，持上開竊得之郵局提款卡，至位於臺南縣新營市○○路52
    之3號「合作金庫」提款機，自95年8月11日晚間20時19分起
    ，接續3次輸入提款卡提款密碼，使該自動付款設備辨識系
    統陷於錯誤，誤認其係有正當權源持卡人，以該不正方法由
    自動付款設備陸續提領現金新臺幣（下同）5000元、20000
    元、2000元，合計共27000元。甲○○於95年8月24日晚間20
    時30分許，為警員子○○在臺南縣新營市「民治夜市」前，
    發現其係臺南縣警察局所列管之毒品調驗人口，即對其盤查
    ，甲○○即於其竊盜犯行未被有偵查權之公務員或機關發覺
    前，主動向子○○表明其有竊盜犯行，並同意員警搜索其所
    騎之車牌號碼TS6─550號機車之置物箱，查獲保養品、雨傘
    、MP3、手機電池、梳子、癸○○匯款申請書、電話卡等物
    ；甲○○復主動供稱其另有其餘偷竊犯行，並帶同警方前往
    其位於臺南縣新營市○○路○段58號206室之租屋處搜索，當
    場在該房間之桌上及衣櫥內，查獲耐吉黑色背包1個、耐吉
    黑色手提包1個、BALENO手提包1個、史奴比皮包1個、眼鏡
    盒1個、印尼盾1萬元1張、天珠高苑科大鑰匙一串、遙控器
    鑰匙2串、OKWAP充電器1個、立可白1個、HELLOKITTY吸油面
    紙一盒、愛跳舞的稻田詩集1本、EPSON彩色墨水夾1盒、NOK
    －IA電池一個、摩托羅拉電池一個、800MAH電池一個、馬自
    達鑰匙一支、光陽機車鑰匙2支、丁○○遙控器一個、眉筆
    一枝、手鐲1只、三菱手機一隻、OKWAP手機一支、ANNASUI
    香水一瓶、WACH鑰匙2支、山葉鑰匙2支、丁○○電話帳單2
    張、NISSAN汽車鑰匙1串、米色皮包1個等物後，循線查獲上
    情，甲○○並坦認所有竊盜犯行，進而接受裁判。
二、本件係經被告甲○○於準備程序為有罪之表示，而經本院合
    議庭裁定由受命法官獨任以簡式審判程序加以審理，依刑事
    訴訟法第273條之2、第159條第2項之規定，不適用傳聞法則
    有關限制證據能力之相關規定；並得依同法第310條之2準用
    第454條之規定製作略式判決書，合先敘明。
三、證據名稱：
  （一）被告甲○○於警詢、偵訊及本院之自白。
  （二）被害人乙○○、寅○○、戊○○、壬○○、卯○○、己○○、丙○○、丁○○、庚○○、癸○○、辛○○於警
        詢之陳述。
  （三）臺南縣警察局新營分局扣押物品目錄表暨甲○○機車置
        物箱竊盜案起出贓物編號表、扣押書各1張；臺南縣新
        營分局贓物認領保管單9張；相片19張【於被告住處及
        被告所騎機車搜索所得物品】；合作金庫新營分行提款
        機之翻拍相片4張、己○○郵政存簿儲金簿暨交易明細
        1份。
四、被告辯護人主張被告係主動供出本案犯行，應符合刑法自首
    要件，應予減刑等語。按刑法第62條所謂發覺，固非以有偵
    查犯罪權之機關或人員確知其人犯罪無誤為必要，而於對其
    發生嫌疑時，即得謂為已發覺；但此項對犯人之嫌疑，仍須
    有確切之根據得為合理之可疑者，始足當之，若單純主觀上
    之懷疑，要不得謂已發生嫌疑，此有最高法院72年台上字第
    641號判例可稽。查本件查獲被告之員警子○○就於查獲被
    告之前，是否知悉被告竊盜犯行一節，於本院審理中先證稱
    ：伊於95年7、8月就知道被告有行竊置物箱裡面的東西，因
    為他有被齊普超商前監視器拍攝到，清楚拍攝的樣貌及機車
    車號等語（本院95年10月30日審理筆錄，見本院卷第50、51
    頁），嗣於本院95年12月27日審理時證述：「（你在民治夜
    市盤查他的時候，就知道民治路的齊普超商前的置物箱竊盜
    案？）是。」、「（你怎麼知道的？）因為他有被監視器拍
    攝，是中山派出所拿監視器拍攝的『錄影帶照片』就拿過來
    給我們看。」、「中山派出所的警員就是拿這個【即合作金
    庫新營分行提款機之翻拍相片】照片給我們看」、「（是否
    根據所提示的照片來認定偷竊者就是被告？）是」、「（你
    們認為被告涉嫌竊盜是根據什麼？）中山派出所給我們的照
    片是八月二十五號給我們的，就是查獲被告的隔天才給我們
    的。」、「（你們在民治夜市盤查被告之前到底如何得知被
    告涉嫌竊盜？）就是我們在九十五年八月二十四日晚上九時
    查獲被告後才去齊普超商調閱齊普超商的『錄影帶』看到的
    。」等語，是證人對於得悉被告附表編號6之竊盜犯行之資
    訊來源究係其自己向齊普超商調閱錄影帶所得，或係取得中
    山派出所警員所交付之翻拍相片一節，供述反覆，且對於其
    向齊普超調閱錄影帶之時間，陳述亦不一致，則員警究竟於
    查獲被告之前，是否已向齊普超商調閱錄影帶而知悉被告確
    有附表編號6之竊盜犯行，甚有可疑；又觀諸證人所提出之
    翻拍相片內容，亦僅顯示有一位頭戴安全帽之人在提款，並
    無從據該相片內容得悉行為人之面貌、所使用之交通工具型
    態及車牌號碼，是縱使員警於查獲被告之前已取得翻拍相片
    ，亦無從得知該相片內所示之行為人即為被告。是證人上開
    證詞，尚無從證明員警於95年8月24日當晚查獲被告之前已
    得知被告之竊盜犯行。參諸證人子○○另證稱：「（你當天
    會盤查他是因為他是毒品列管的人口？）是。」、「（你在
    民治夜市為何要求被告打開置物箱？）因為我們『主觀認為
    』被告有可能行竊，所以要求被告打開置物箱，因為事前已
    經知道被告在齊普超商行竊，所以認為他有可能再行竊。」
    、「（被告打開置物箱之前，並不知道被告除了齊普超商之
    外，有沒有其他的行竊案件，對不對？）對。」、「（看到
    置物箱的東西，是否知道是被告行竊所得？）不知道。」、
    「（如何知道置物箱的東西是被告行竊所得？）因為我們看
    到置物箱裡面有女人的東西，就問被告東西的來源，他就說
    是偷來的。」、「（後來為何要去被告的家裡搜索？）我們
    有問被告：有沒有其他偷來的東西？被告說有，就帶我們去
    他家搜索。」等語，則可認被告確係主動供出本件竊盜及準
    詐欺犯行，其所為應與自首要件相符，被告辯護人上開主張
    ，堪以採認，爰均依刑法第62條前段減輕其刑。
五、核被告竊取附表所示物品所為，均係犯刑法第320條第1項之
    竊盜罪。又其以竊得之附表編號6所示之郵局金融卡，由自
    動付款設備取得黃姿捷存款之行為，係犯刑法第339條之2第
    1項之違法由自動付款設備取他人之物（準詐欺）罪。被告
    前後多次提款行為，係密切接近之時間及地點實施，侵害同
    一法益，各行為之獨立性極為薄弱，依社會一般觀念，在時
    間差距上，難以強行分開，在刑法評價上，應視數個舉動之
    接續實施，合為包括一行為予以評價，為接續犯。爰審酌被
    告為吸食毒品使用，竟任意竊取他人財物，及盜領他人存款
    ，且於短時期間偷竊10餘次，顯見其所有權歸屬概念甚薄，
    惟念及其自首，且於偵、審中始終坦認犯行，又其所偷竊物
    品均價值非鉅等情，分別量處如主文所示之刑，並定其應執
    行之刑。。
據上論斷，應依刑事訴訟法第273條之1第1項、第299條第1項前
段，刑法第320條第1項、第339條之2第1項、第62條前段、第51
條第5款，判決如主文。
本案經檢察官丑○○到庭執行職務。
中　　華　　民　　國　　96　　年　　1 　　月　　12　　日
             　    　 刑事第七庭  法　官  莊玉熙
以上正本證明與原本無異
如不服本判決應於送達後10日內向本院提出上訴狀
中　　華　　民　　國　　96　　年　　1 　　月　　12　　日
      　　　　　　  　　　　　　　書記官　 余富誠
  附表
 ┌─┬────────┬─────┬───┬───┬───────────┬──────┐
 │編│　　時間（民國）│　地點    │被害人│機車號│ 　損失財物           │宣告刑      │
 │號│                │          │      │碼    │                      │            │
 ├─┼────────┼─────┼───┼───┼───────────┼──────┤
 │1 │95年7月7日下午1 │新營市中山│乙○○│H6X —│白色皮包1個；身份證、 │有期徒刑月│
 │  │時40分許（起訴書│路300 號前│      │121   │機車駕照、健保卡、華南│            │
 │  │誤載為下午3時15 │          │      │      │銀行提款卡、郵局提款卡│            │
 │  │分許，檢察官補充│          │      │      │各1張；手機及唇筆各1支│            │
 │  │理由書誤載為下午│          │      │      │；現金新臺幣（下同）  │            │
 │  │3時許）         │          │      │      │24100元。             │            │
 ├─┼────────┼─────┼───┼───┼───────────┼──────┤
 │2 │95年7月21日上午 │新營市中山│寅○○│KZ5 —│紫色皮包1個；郵局金融 │有期徒刑月│
 │  │11時10分許（起訴│路136 號前│      │892   │卡、富邦金融卡、富邦信│            │
 │  │書誤載為11時20分│          │      │      │用卡、合作金庫金融卡、│            │
 │  │許，檢察官補充理│          │      │      │身份證、駕駛執照各1張 │            │
 │  │由書更正如上）  │          │      │      │。                    │            │
 ├─┼────────┼─────┼───┼───┼───────────┼──────┤
 │3 │95年8月2日下午8 │新營市民生│戊○○│KK7 —│米色皮包1個；匯豐銀行 │有期徒刑月│
 │  │時45分許        │路45號前  │      │379   │信用卡、身分證、現金  │            │
 │  │                │          │      │      │360  元、NOKIA行動電話│            │
 │  │                │          │      │      │電池1個。             │            │
 ├─┼────────┼─────┼───┼───┼───────────┼──────┤
 │4 │95年8月11日下午 │新營市民權│壬○○│KR6 —│NIKI皮包及皮夾各1個； │有期徒刑月│
 │  │4時30分許       │路26號前  │      │125   │現金700元；身分證、健 │            │
 │  │                │          │      │      │保卡、郵局提款卡各2張 │            │
 │  │                │          │      │      │；行動電話1支。       │            │
 ├─┼────────┼─────┼───┼───┼───────────┼──────┤
 │5 │95年8月11日下午5│新營市民生│卯○○│GD3 —│健保卡、身分證、汽車、│有期徒刑月│
 │  │時40分許        │路35號    │（起訴│253   │機車駕照、機車行照、第│            │
 │  │                │          │書誤載│      │一銀行、郵局、華南銀行│            │
 │  │                │          │為謝玉│      │提款卡各1張；國際牌— │            │
 │  │                │          │瓊，經│      │GD75手機1支、HELLO    │            │
 │  │                │          │檢察官│      │KITTY 吸油面紙、現金  │            │
 │  │                │          │於補充│      │4000元。              │            │
 │  │                │          │理由書│      │                      │            │
 │  │                │          │更正）│      │                      │            │
 ├─┼────────┼─────┼───┼───┼───────────┼──────┤
 │6 │95年8月11日晚間8│新營市中山│己○○│CF8 —│黑色皮包1個；身分證、 │有期徒刑月│
 │  │時19分許        │路141 號（│      │175   │健保卡、汽車、機車駕照│            │
 │  │                │齊普超商前│      │      │、機車行照、臺灣銀行與│            │
 │  │                │）        │      │      │郵局金融卡、玉山與聯邦│            │
 │  │                │          │      │      │銀行信用卡各1張；MOTO │            │
 │  │                │          │      │      │手機1支、現金500元。（│            │
 │  │                │          │      │      │被告另持上開郵局金融卡│            │
 │  │                │          │      │      │盜領現金共27000元）。 │            │
 ├─┼────────┼─────┼───┼───┼───────────┼──────┤
 │7 │95年8月18日晚間9│新營市三民│丙○○│JTF —│咖啡色長方形皮夾1個； │有期徒刑月│
 │  │時10分許        │路與民權路│      │386   │台灣銀行及土地銀行金融│            │
 │  │                │口        │      │      │卡、身分證、機車駕照各│            │
 │  │                │          │      │      │1張；現金1700元。     │            │
 ├─┼────────┼─────┼───┼───┼───────────┼──────┤
 │8 │95年8月19日下午4│新營市民治│丁○○│ZWU —│華南、第一、土地銀行存│有期徒刑月│
 │  │時40分許        │路227號   │      │468   │摺各1本；大門遙控器1個│            │
 │  │                │          │      │      │、汽車鑰匙1串；電話帳 │            │
 │  │                │          │      │      │單2張（起訴書漏載）。 │            │
 ├─┼────────┼─────┼───┼───┼───────────┼──────┤
 │9 │95年8月19日下午6│新營市三民│庚○○│CF2 —│皮包1個；身分證、駕照 │有期徒刑月│
 │  │時30分許（起訴書│路71之2號 │      │713   │、行照各1張；郵局、華 │            │
 │  │原記載為下午7時 │          │      │      │南銀行、第一銀行提款卡│            │
 │  │許，經公訴檢察官│          │      │      │各1張；玉山銀行信用卡1│            │
 │  │於補充理由書更正│          │      │      │張、國泰世華銀行信用卡│            │
 │  │）              │          │      │      │2張、郵政存簿5本、現金│            │
 │  │                │          │      │      │2000元。              │            │
 │  │                │          │      │      │                      │            │
 │  │                │          │      │      │                      │            │
 ├─┼────────┼─────┼───┼───┼───────────┼──────┤
 │10│95年8月24日下午6│新營市中山│癸○○│TNP —│藍白色皮包1個；MOTO手 │有期徒刑月│
 │  │時許            │路佛光素食│      │359   │機1支；電池1顆；記事本│            │
 │  │                │店前      │      │      │2本；電話卡1張；梳妝包│            │
 │  │                │          │      │      │（內含梳子1支、乳液1瓶│            │
 │  │                │          │      │      │、口紅1個）、匯款申請 │            │
 │  │                │          │      │      │書1張。               │            │
 ├─┼────────┼─────┼───┼───┼───────────┼──────┤
 │11│95年8月24日下午6│新營市延平│辛○○│YLA —│藍色牛仔皮包1個；身分 │有期徒刑月│
 │  │時50分許        │路全味香麵│      │105   │證及郵局提款卡各1張； │            │
 │  │                │包店前    │      │      │健保卡2張；OKWAP手機1 │            │
 │  │                │          │      │      │支。                  │            │
 │  │                │          │      │      │                      │            │
 └─┴────────┴─────┴───┴───┴───────────┴──────┘
附錄論罪科刑法條
中華民國刑法第320條
 意圖為自己或第三人不法之所有，而竊取他人之動產者，為竊盜
 罪，處 5 年以下有期徒刑、拘役或 5 百元以下罰金。
 意圖為自己或第三人不法之利益，而竊佔他人之不動產者，依前
 項之規定處斷。
 前二項之未遂犯罰之。
 中華民國刑法第339條之2
 意圖為自己或第三人不法之所有，以不正方法由自動付款設備取
 得他人之物者，處3年以下有期徒刑、拘役或1萬元以下罰金。
 以前項方法得財產上不法之利益或使第三人得之者，亦同。
